【裁判字號】    97,交聲,2964
【裁判日期】    971128
【裁判案由】    交管條例聲異
【裁判全文】
臺灣板橋地方法院交通事件裁定        97年度交聲字第2964號
原處分機關  交通部公路總局臺北區監理所板橋監理站
異  議  人
即受處分人  甲○○
上列異議人即受處分人因違反道路交通管理處罰條例事件，對於
交通部公路總局臺北區監理所板橋監理站中華民國97年11月11日
所為之處分（原處分案號：板監裁字第裁41-C00000000號），聲
明異議，本院裁定如下：
    主  文
異議駁回。
    理  由
一、原處分意旨略以：異議人即受處分人甲○○於民國97年10月
    13日9 時27分許，騎乘車號HZ8-897 號重型機車，行經臺北
    縣中和市○○路○ 段與莒光路之交岔路口時，有「駕車行經
    有燈光號誌管制之交岔路口闖紅燈」之違規行為，經警員當
    場攔停，並填製臺北縣政府警察局北縣警交字第C00000000
    號舉發違反道路交通管理事件通知單（下稱舉發通知單）舉
    發，並經原處分機關於97年11月11日以板監裁字第裁41-C00
    000000號違反道路交通管理事件裁決書，依道路交通管理處
    罰條例第53條第1 項之規定，裁處罰鍰新臺幣（下同）1,80
    0 元，並依同條例第63條第1 項第3 款之規定，記違規點數
    3 點。
二、異議意旨略以：該舉發路口為應兩段式左轉之路口，伊行駛
    至中山路3 段與莒光路之交岔路口欲待轉時，莒光路車行方
    向之號誌即轉成綠燈，是以依該綠燈號誌往莒光路方向繼續
    行駛，並無警員所稱違規闖紅燈之行為，應係秒差造成警員
    誤判，為此聲明異議，請求撤銷原處分云云。
三、按道路交通管理處罰條例所稱之汽車，包括機器腳踏車；汽
    車駕駛人，行經有燈光號誌管制之交岔路口闖紅燈者，處新
    臺幣1,800 元以上5,400 元以下罰鍰；又汽車駕駛人駕駛汽
    車違反道路交通管理處罰條例第53條規定者，除應依該條所
    規定之罰鍰處罰外，並記違規點數3 點，道路交通管理處罰
    條例第3 條第8 款、第53條第1 項、第63條第1 項第3 款分
    別定有明文。
四、經查：臺北縣中和市○○路○ 段與莒光路之交岔路口設置有
    燈光號誌管制之情，為異議人所不爭執，堪信屬實。再異議
    人雖辯稱並未闖紅燈云云，然異議人確有於前揭時、地，騎
    乘機車違規闖紅燈之情，業經本院勘驗舉發當時之現場錄影
    光碟，可知錄影畫面係拍攝臺北縣中和市○○路○ 段與莒光
    路相交之交岔路口，並可清晰看見該路口之莒光路車行方向
    之交通號誌，且於錄影畫面開始至警員攔停異議人之機車而
    結束時，該莒光路車行方向之交通號誌均為綠燈，而異議人
    所騎乘之機車原係直行於中山路3 段上，並於行經該路口時
    ，在莒光路車行方向之交通號誌仍係綠燈之情形下，異議人
    仍沿中山路3 段方向直行至該路口中央，再左轉進入交通號
    誌為綠燈之莒光路上，隨即為警欄停，錄影畫面即告終止等
    情，有本院97年11月27日勘驗筆錄在卷可佐，是該錄影畫面
    雖未拍攝至異議人原直行之中山路3 段方向之交通號誌，而
    僅拍攝至與異議人所直行之中山路3 段相交之莒光路方向之
    交通號誌，然異議人所直行之中山路3 段，既與莒光路相交
    ，則其交通號誌自應於莒光路之交通號誌相反，亦即，依一
    般路口交通號誌之轉變而言，如莒光路方向之交通號誌為綠
    燈，中山路3 段方向之交通號誌即應為紅燈，又如莒光路方
    向之交通號誌轉為紅燈時，中山路3 段方向之交通號誌即應
    轉為綠燈，是依上開勘驗筆錄之內容，可知莒光路方向之交
    通號誌於異議人行經該路口而左轉前，既已轉為綠燈，則異
    議人所行駛之中山路3 段之交通號誌，自應早已轉為紅燈甚
    明，由此足見異議人係於其車行之中山路3 段方向之交通號
    誌為紅燈時，猶穿越停止線進入該路口，而違規闖紅燈左轉
    行駛莒光路之情無疑。是異議人空言辯稱：係行至交岔路口
    後，因燈號轉換，始改向行駛云云，顯與事證不符，所辯無
    非卸責之詞，殊無可採。
五、綜上所述，本件異議人確有於前揭時、地，有「駕車行經有
    燈光號誌管制之交岔路口闖紅燈」之違規行為，事證明確。
    從而，原處分機關依道路交通管理處罰條例第53條第1 項之
    規定，裁處罰鍰1,800 元，並依同條例第63條第1 項第3 款
    之規定，記違規點數3 點，其認事用法均無違誤，裁罰亦無
    不當，本件異議為無理由，應予駁回。
據上論斷，應依道路交通管理處罰條例第87條第2 項，道路交通
案件處理辦法第19條，裁定如主文。
中    華    民    國    97    年    11    月    28    日
                  交通法庭    法  官  鄧雅心
以上正本證明與原本無異。
如不服本裁定，應於送達後5 日內，向本院提出抗告狀。
                              書記官  王小芬
中    華    民    國    97    年    11    月    28    日


司法院資訊處製作；財團法人民間司法改革基金會備份。
